【裁判字號】    94,上訴,3382
【裁判日期】    950117
【裁判案由】    毒品危害防制條例
【裁判全文】
臺灣高等法院刑事判決                94年度上訴字第3382號
上  訴  人
即  被  告  丙○○
上列上訴人因毒品危害防制條例案件，不服臺灣板橋地方法院94
年度訴字第725號，中華民國94年8月31日第一審判決（起訴案號
：臺灣板橋地方法院檢察署94年度毒偵字第962號），提起上訴
，本院判決如下：
    主  文
上訴駁回。
    事  實
一、丙○○曾因違反毒品危害防制條例案件，於民國（下同）89
    年6月23日，經原審以89年度易字第1283號刑事判決判處有
    期徒刑6月，89年8月28日判決確定，刑期起算日期為90年2
    月16日，指揮書執行完畢日期為90年7月2日。又其曾因施用
    毒品案件，於87年8月4日，經臺灣桃園地方法院以87年度毒
    聲字第1117號裁定送強制戒治，嗣經裁定停止戒治，所餘期
    間付保護管束而於88年1月12日出所，保護管束期滿日期為8
    8年8月12日，期滿未經撤銷以已執行完畢論；又因施用毒品
    案件，於89年1月31日，經原審以89年度毒聲字第853號裁定
    送強制戒治，89年2月16日起算，90年2月16日執行完畢釋放
    。詎丙○○猶不知心生悔悟，竟基於施用第一級毒品海洛因
    之概括犯意，於最後一次強制戒治執行完畢釋放後，5年內
    之94年1月25日20時許、94年1月26日11時30分許，先後在停
    於臺北縣鶯歌鎮○○路329巷24弄5號前之自用小客車（車牌
    號碼：7527－JS）內，以針筒注射之方式施用第一級毒品海
    洛因，另於最後一次強制戒治執行完畢釋放後，5年內之94
    年1月26日中午，在停於臺北縣鶯歌鎮○○路329巷24弄5號
    前之自用小客車（車牌號碼：7527－JS）內，以自製吸食器
    施用第二級毒品安非他命1次。殆94年1月27日零時5分許，
    丙○○駕駛車牌號碼7527－JS號自用小客車行經臺北縣鶯歌
    鎮○○路之三鶯橋下時，為警攔檢盤查，並當場於車內查扣
    丙○○所有內含海洛因殘渣之塑膠袋1個、安非他命3包（原
    淨重共1.1619公克，驗餘淨重共1. 0451公克）及注射針筒5
    支（其中2支已使用，另3支未拆封使用）、安非他命吸食器
    1組。
二、案經臺北縣政府警察局三峽分局移送臺灣板橋地方法院檢察
    署檢察官偵查起訴。
    理  由
一、訊據被告丙○○坦承前揭事實之犯行，惟辯稱查獲被告之警
    員係配合販毒之線民，以釣魚方式誘使被告入局之辦案手法
    ，取得之證據，不具證據能力，警方係陷害教唆云云，然查
    被告於前開經警查獲後所採集之尿液檢體，經台灣檢驗科技
    股份有限公司檢驗，結果呈安非他命類、鴉片類陽性反應，
    此有臺北縣政府警察局三峽分局查獲毒品危害防制條例案姓
    名對照表、台灣檢驗科技股份有限公司於94年2月21日出具
    之濫用藥物尿液檢驗報告各1紙（見臺灣板橋地方法院檢察
    署94年度毒偵字第96 2號卷第14頁、第44頁）附卷可稽，復
    有扣案內含海洛因殘渣之塑膠袋1個、安非他命3包（原淨重
    共1.1619公克，驗餘淨重共1.0451公克）可證，且上揭之扣
    案物經憲兵司令部刑事鑑識中心鑑定結果，殘渣之塑膠袋內
    有海洛因之成分，3包之結晶物確有安非他命之成分等，亦
    有憲兵司令部刑事鑑識中心94年7月27日（94）安鑑字第016
    96號鑑驗通知書可憑（原審卷第111頁），另有扣案之注射
    針筒5支（其中2支已使用，另3支未拆封使用）、安非他命
    吸食器1組足資佐證，堪認被告前開施用第一級毒品海洛因
    、第二級毒品安非他命之自白與事實相符。又被告曾因施用
    毒品案件，於89年1月31日，經原審以89年度毒聲字第853號
    裁定送強制戒治，89年2月16日起算，90年2月16日執行完畢
    釋放，此有被告前案紀錄表1份附卷足稽，其於強制戒治執
    行完畢釋放後，5年內再犯本件施用毒品罪行，核與毒品危
    害防制條例第23條第2項之規定相符。再證人即查獲被告之
    警員孫金山到庭結證稱：「（當天查獲經過情形如何？）我
    們在中山路大湖路口看到一輛車高速行駛，我們跟主管一路
    追逐這輛車，追到文化路的三鶯橋下，才把他攔停。攔停之
    後請他下車，下車之前我們看到駕駛座那裡有五支注射針筒
    ，我們就出示證件，經過他同意搜索才搜索他的車子，在車
    內的置物箱搜到毒品殘渣及安非他命，之後在他的後車廂裡
    面的皮包裡面搜到一把改造手槍及五發子彈，我們就把被告
    帶回警局」、「（本案被告毒品消息來源？）如剛才所述，
    純粹只是路邊攔查發現」、「（問當天是否先查獲甲○○毒
    品案？）我沒有查獲過他」（見原審94年5月24日審判筆錄
    ），又所謂「陷害教唆」，係指犯罪行為人原不具犯罪之故
    意，純因司法警察之設計教唆，始萌生犯意，進而著手實行
    犯罪構成要件行為之謂，最高法院93年度台上字第4426號判
    決著有明文，又「陷害教唆」與警方對於原已具有犯罪故意
    並已實施犯罪行為之人，以所謂「釣魚」之偵查技巧蒐集其
    犯罪證據之情形有別，自不得混為一談，最高法院92年度台
    上字第4558號判決要旨亦著有明文，查被告已供承於94年1
    月26日22時40分許即「甲○○」交付安非他命予伊之前即有
    施用第一級毒品海洛因、第二級毒品安非他命之犯行（見原
    審94年5月11日準備程序筆錄），是不論甲○○有無交付被
    告安非他命前，被告已有施用第一級毒品海洛因、第二級毒
    品安非他命之犯行，況被告聲請傳訊之證人甲○○於本院亦
    證稱未曾交付毒品予被告，又被告聲請傳訊之證人即警員丁
    ○○亦證稱係接到線報始查獲被告，證人即警員乙○○亦證
    稱無何陷害教唆等之情事，足見本件並無何人要求被告為施
    打毒品之行為，是被告於警方循線逮捕前本即有施用毒品之
    犯意，自與「陷害教唆」之情形不合，苟警方對於原已具有
    犯罪故意並已實施犯罪行為之人「循線」加以逮捕，亦不影
    響本件扣案物及驗尿結果之證據能力，是被告前開辯詞自不
    足為被告有利之認定。另被告聲請訊問之證人張淑貞到庭僅
    係證稱：「（94年1月26日晚上在哪裡？）我在我家，位於
    桃園縣大溪鎮○○街150巷28號」、「（當天晚上有無接到
    被告電話？）有，我是在晚上十一點四十分左右」、「（被
    告當時在電話中跟你說何事？）他說他被警察攔下來，在警
    察局，叫我先幫他公司請假，並且叫我過去鳳鳴派出所，我
    到鳳鳴派出所之後找不到人。我又打電話給他，他才跟我說
    他人在湖山派出所」、「（你到湖山派出所時約幾點？）大
    概晚上十二點半左右」（見原審94年7月26日審判筆錄），
    證人張淑貞之所述並不足以推翻被告有施用毒品之事實，其
    所述尚不足為被告有利之認定；至於被告雖於原審尚請求傳
    喚林志龍以證明警方之辦案方式云云；惟林志龍所在不明，
    且依前開事證，本件事證已明，已無傳訊之必要，被告前揭
    之所辯，無非卸責之詞，不足採信，本件事證明確，被告之
    犯行洵堪認定。
二、核被告丙○○所為，係犯毒品危害防制條例第10條第1項、
    第2項之施用第一級毒品罪、施用第二級毒品罪。被告施用
    前後持有第一級毒品海洛因、第二級毒品安非他命之低度行
    各為為其施用之高度行為所吸收而均不另論罪。被告多次施
    用海洛因之犯行，時間緊接、方法相同、觸犯構成要件相同
    之罪名，顯係基於概括之犯意，為連續犯，應依刑法第56條
    之規定論以一罪，並依法加重其刑。被告所犯上開二罪，犯
    意各別、行為互殊，觸犯構成要件相異之罪名，自應分論併
    罰。查被告曾因違反毒品危害防制條例案件，於89年6月23
    日，經原審以89年度易字第1283號刑事判決判處有期徒刑6
    月，89年8月28日判決確定，刑期起算日期為90年2月16日，
    指揮書執行完畢日期為90年7月2日，此有被告前案紀錄表在
    卷可稽，其於5年內再犯有期徒刑以上本案之罪，應依刑法
    第47條之規定論以累犯，並依法加重其刑，就被告施用第一
    級毒品海洛因部分，並遞加之。
三、原審經審理結果，認被告罪證明確，適用毒品危害防制條例
    第10條第1項、第2項、第18條第1項前段、第23條第2項，刑
    法第11條前段、第56條、第47條、第51條第5款、第38條第1
    項第2款之規定，並審酌被告前因施用毒品案件，經2次強制
    戒治暨判決處刑、執行完畢，猶不知心生悔悟、戒除毒癮，
    仍執意為本案犯行及其品行、智識程度、所生危害及犯罪後
    雖坦承施用毒品犯行，惟堅執警方「以釣魚方式」誘使其入
    局之辦案手法為辯，未見明顯悔意等一切情狀，認被告丙○
    ○連續施用第一級毒品，累犯，處有期徒刑壹年伍月，扣案
    內含海洛因殘渣之塑膠袋壹個，難以析離，為查獲之毒品，
    沒收銷燬之，注射針筒伍支（扣案已拆封使用注射針筒2支
    係供被告犯本案施用第一級毒品海洛因、第二級毒品安非他
    命所用之物，另未拆封使用注射針筒3支則係供犯施用第一
    級毒品海洛因預備之物，且均係被告所有），均沒收；又施
    用第二級毒品安非他命，累犯，處有期徒刑玖月，扣案安非
    他命包（驗餘淨重共壹點零肆伍壹公克），為查獲之毒品
    ，均沒收銷燬之，安非他命吸食器壹組（為供其施用毒之所
    用，且為被告所有）沒收。應執行有期徒刑貳年，扣案內含
    海洛因殘渣之塑膠袋壹個、安非他命包（驗餘淨重共壹點
    零肆伍壹公克），均沒收銷燬之，注射針筒伍支、安非他命
    吸食器壹組，均沒收等，經核於法並無違誤，量刑亦屬妥適
    ，被告上訴空言指摘原判決不當，請求從輕量刑為無理由，
    應予駁回。
據上論斷，應依刑事訴訟法第368條判決如主文。
本案經檢察官洪泰文到庭執行職務。
中    華    民    國    95    年    1     月    17    日
                  刑事第十庭  審判長法  官  陳正雄
                                    法  官  黃金富
                                    法  官  許宗和
以上正本證明與原本無異。
施用第一級毒品部分如不服本判決，應於收受送達後十日內向本
院提出上訴書狀，其未敘述上訴之理由者並得於提起上訴後十日
內向本院補提理由書（均須按他造當事人之人數附繕本）。
施用第二級毒品部分不得上訴。
                                    書記官  沈秀容
中    華    民    國    95    年    1     月    25    日


司法院資訊處製作；財團法人民間司法改革基金會備份。
